Sobre mí

Ingeniero Informático con dos años experiencia especializado en desarrollo web y aplicaciones móviles.

Me caracterizo por solucionar los problemas de manera precisa y cumpliendo con las fechas de entrega, teniendo en cuenta las especificaciones de los clientes. Además, contribuyo positivamente a la creación de un entorno de trabajo agradable.

Contacto

Teléfono

+34 680 86 73 57

Email

jaimeris88@gmail.com

Portafolios

https://portfolio-jaime.vercel.app/es

Educación

2017-2022

Grado en Ingeniería Informática

Universidad de Las Palmas de Gran Canaria

Tecnologías

- VueJS
- Angular
- React Native
- ASP.NET
- SQL Server
- Git

Idiomas

Español: Nativo

Inglés: Cambridge First Exam - B2

Jaime Díaz Ramírez

Desarrollador front-end

Experiencia laboral

O febrero 2023 - actualidad Indra Sistemas

Desarrollador full-stack

- Migrar motor de base de datos de una aplicación web para la gestión documental de Access a SQL Server, mejorando el rendimiento un 80%.
- Migrar aplicación web para la gestión de procesos de pruebas de ASP Classic a ASP.NET.
- Implementar autenticación de doble factor en aplicación web.
- Optimizar la gestión y priorización de tareas mientras se mantiene una comunicación efectiva con los clientes.

septiembre 2021 - junio 2022 Singular Factory

Desarrollador front-end web y app

- Diseñar e implementar chat en tiempo real para aplicación móvil.
- Diseñar e implementar sección de métricas con gráficos y listas de datos para web de gestión de tareas y proyectos.
- Detectar y solucionar bugs, tanto en aplicaciones web y de móvil.
- Implementar múltiples vistas para aplicación móvil.

Proyectos personales

Variantes Genéticas - Trabajo de Fin de Grado

- Mostrar variantes genéticas y sus características de forma sencilla.
- Filtrar variantes a partir de diversos campos.
- Garantizar la integridad de la web a través de un login.

Rastreador de direcciones IP

 Mostrar ubicación en un mapa a partir de una dirección IP pública, utilizando GeoAPI y Leaflet.

Simulador de juegos clásicos

- Desarrollar una simulación de "Piedra, Papel, Tijeras" con la capacidad de jugar contra la máquina.
- Implementar una simulación de "Cuatro en Raya" con la opción de jugar contra otro jugador.
- Mantener un registro de las victorias de cada jugador en ambos juegos.